【裁判字號】    97,訴,1131
【裁判日期】    970620
【裁判案由】    違反毒品危害防制條例
【裁判全文】
臺灣彰化地方法院刑事判決              97年度訴字第1131號
公  訴  人  臺灣彰化地方法院檢察署檢察官
被      告  甲○○
上列被告因違反毒品危害防制條例案件，經檢察官提起公訴（97
年度毒偵字第760號、第773號、第876號、第993號、第1145號）
，本院裁定以簡式審判程序審理，判決如下：
    主    文
甲○○施用第一級毒品，處有期徒刑柒月，扣案之海洛因壹包 (
淨重零點零壹公克)沒收銷燬之；又施用第一級毒品，處有期徒
刑柒月；又施用第一級毒品，處有期徒刑伍月。應執行有期徒刑
壹年肆月，扣案之海洛因壹包 (淨重零點零壹公克)沒收銷燬之
。
    犯  罪  事  實
一、甲○○前於民國94年間，因施用毒品案件，經本院以94年度
    毒聲字第188號裁定送觀察、勒戒後，於94年6 月2日因無繼
    續施用傾向執行完畢釋放，並經臺灣彰化地方法院檢察署檢
    察官以94年度毒偵字第698、1463、2629 號為不起訴處分確
    定。詎仍不知警惕，基於施用第一級毒品海洛因之犯意，分
    別（一）於97年1月8日15時許，在其位於彰化縣員林鎮○○
    里○○路803巷43號之住所，以將第一級毒品海洛因置入注
    射針筒內注射手臂方式，施用第一級毒品海洛因一次。嗣於
    97年1月10日上午11時50分許，為警在彰化縣大村鄉○○路
    與中正西路口查獲，經採集其尿液送驗結果，嗎啡呈陽性反
    應。（二）又於同年月14日18時許，在同上址住處內，以相
    同之施用方式，施用第一級毒品海洛因一次。嗣先於97年1
    月15日上午10時許，為警在彰化縣員林鎮○○路○段462號前
    查獲，經採集其尿液送驗結果，嗎啡呈陽性反應；復於97年
    1月15日16時15分許，為警在彰化縣大村鄉○○路2段中正東
    路口查獲，經採集其尿液送驗結果，可待因及嗎啡均呈陽性
    反應；再於97年1月16日14時30分許，為警在彰化縣大村鄉
    ○○路與美港路口查獲，經採集其尿液送驗結果，可待因及
    嗎啡均呈陽性反應。(三)及於同年2月4日22時許，在同上址
    住處內，以相同之施用方式，施用第一級毒品海洛因一次。
    嗣於97年2月5日15時許，甲○○於97年2月4日施用海洛因毒
    品犯行未經有偵查權限之機關發覺前，主動至彰化縣警察局
    員林分局東山派出所，向承辦員警自首施用海洛因犯行，並
    當場提出第一級毒品海洛因1包（淨重0.01公克），而接受
    裁判。
二、案經彰化縣警察局員林分局報請臺灣彰化地方法院檢察署檢
    察官偵查起訴。
    理    由
一、本件被告甲○○所犯係死刑、無期徒刑、最輕本刑為三年以
    上有期徒刑或高等法院管轄第一審案件以外之罪，並於本院
    行準備程序時就被訴事實為有罪之陳述，本院合議庭依前揭
    規定，經評議結果，裁定改由受命法官獨任行簡式審判程序
    ，先予敘明。
二、上揭犯罪事實，業據被告迭於警詢、偵訊及本院行準備程序
    、審理程序時均坦承不諱，且其於97年1月10日、97年1月15
    日上午10時、97年1月15日16時15分、97年1月16日及同年2
    月5日為警查獲時所採取之尿液，經送鑑驗結果，均呈嗎啡
    陽性反應，此有彰化縣警察局員林分局委託檢驗尿液代號與
    真實姓名對照單4紙、詮昕科技股份有限公司97年1月28日、
    97年2月5日、97年2月5日及97年2月22日濫用藥物尿液檢驗
    報告4紙附卷可稽；此外，復有扣案之海洛因1包（淨重0.01
    公克，空包裝重0.26公克），此有法務部調查局97年3月14
    日調科壹字第09723014040號鑑定通知書乙紙，可資佐證，
    足認被告之自白應與事實相符，洵堪採信。再查，被告前於
    94年間，因施用毒品案件，經本院以94年度毒聲字第188號
    裁定送觀察、勒戒後，於94年6月2日因無繼續施用傾向執行
    完畢釋放，並經臺灣彰化地方法院檢察署檢察官以94年度毒
    偵字第698、1463、2629號為不起訴處分確定乙節，有臺灣
    彰化地方法院檢察署刑案資料查註紀錄表及臺灣高等法院被
    告前案紀錄表各1份附卷可稽。故被告於五年內再犯毒品危
    害防制條例第10條第1項之罪，依同條例第23條第2項規定，
    應依法論科。
三、按海洛因係毒品危害防制條例所定之第一級毒品，不得非法
    施用。核被告所為，係犯毒品危害防制條例第10條第1項之
    施用第一級毒品罪。被告為施用毒品而持有第一級毒品，其
    持有之低度行為應為施用之高度行為所吸收，均不另論罪。
    被告三次施用毒品犯行，犯意各別、行為互異，應分論併罰
    。又查，本件之被告犯罪事實（三）之施用海洛因犯行，係
    被告於未被有偵查犯罪職權之機關或公務員發覺前，即主動
    向員警陳明該犯罪事實，自首而接受裁判，有被告警詢筆錄
    可按，核與自首之要件相當，併依刑法第62條前段規定減輕
    其刑。爰審酌被告曾犯施用毒品罪，猶再施用本件毒品，惟
    其對他人權益之侵害仍屬有限，於警詢、偵訊中及本院行準
    備程序與審理時均已坦承犯行、態度良好，暨其施用之情節
    等一切情狀，分別量處如主文所示之刑，並定其應執行之刑
    ，以示懲儆。
四、末查，被告於97年2月5日15時許，經被告自首而扣得之海洛
    因1包（淨重0.01公克，空包裝重0.26公克），確含毒品危
    害防制條例第2條第2項第1款所定第一級毒品海洛因成分，
    已如前述，自應依毒品危害防制條例第18條第1項前段規定
    ，沒收銷燬之。
據上論斷，應依刑事訴訟法第273條之1第1項、第299條第1項前
段，毒品危害防制條例第10條第1項、第18條第1項，刑法第11條
、第62條前段、第51條第5款，判決如主文。
本案經檢察官陳茂榮到庭執行職務
中    華    民    國    97    年    6    月    20    日
                  刑事第三庭     法  官  吳俊螢
以上正本證明與原本無異。
如不服本判決，應於判決送達後10日內，向本院提出上訴書狀，
上訴書狀應「敘述具體上訴理由」，並按他造當事人之人數附繕
本。「切勿逕送上級法院」。
中    華    民    國    97    年    6    月    20    日
                                 書記官  林怡吟
附錄本案論罪科刑法條全文：
毒品危害防制條例第十條
施用第一級毒品者，處六月以上五年以下有期徒刑。


司法院資訊處製作；財團法人民間司法改革基金會備份。
